臺灣桃園地方法院刑事判決　　　　　　　93年度訴字第1128號
公　訴　人　臺灣桃園地方法院檢察署檢察官
被　　　告　乙○○　男　30歲.
　　　　　　　　　　國民
　　　　　　丙○○　男　30歲.
　　　　　　　　　　國民
前二人共同
選任辯護人　洪明俊律師
　　　　　　邱清銜律師
上列被告因違反著作權法等案件，經檢察官提起公訴（93年度偵
字第639 號），本院判決如下：
    主  文
乙○○、丙○○共同以犯意圖銷售而擅自以重製之方法侵害他人
之著作財產權之罪為常業。乙○○處有期徒刑壹年拾月，緩刑伍
年；丙○○處有期徒刑壹年貳月，緩刑參年。扣案如附表一、二
三所示之物（附表三編號八除外），均沒收。
    事  實
一、緣如附表一所示各編號光碟片顯示之「PlayStation 」或「
    PS」設計圖樣）商標圖樣為日商新力電腦娛樂股份有限公司
    （下簡稱日商新力公司），及日商蘇妮股份有限公司（下簡
    稱日商蘇妮公司）分別向我國智慧財產局為商標註冊登記，
    後者並移轉登記予日商新力公司，均係指定使用於商標法施
    行細則第四十九條第九類電腦、錄有電腦程式之卡帶、磁碟
    、光碟及卡匣等商品上，享有商標專用權之商標圖樣（依公
    訴人所提出之商標註冊證可知專用期間，「PlayStation 」
    ：民國八十四年三月一日至九十四年二月二十八日；「PS」
    設計圖樣：八十五年三月十六日至九十五年三月十五日），
    附有此等商標之商品在國內市場行銷多年，品質著有信譽，
    為相關消費大眾所共知之商品。又如附表一各編號所示之電
    腦程式遊戲軟體，分別係日商新力公司及日商卡波光股份有
    限公司（下簡稱日商卡波光公司），分別在「世界貿易組織
    協定」在我國管轄區域內生效日（即二○○二年一月一日）
    前後，依我著作權法第四條第一款，首次或在日本國首次發
    行後三十日內我國發行之電腦程式著作，依著作權法第四條
    規定，均應享有著作權所發行之電腦程式著作，依著作權法
    第四條規定享有著作權而為著作及著作財產權人；另如附表
    二各編號所示之電腦程式遊戲軟體，分別係我國之華康科技
    開發股份有限公司（下簡稱華康公司）、友立資訊股份有限
    公司（下簡稱友立公司）、松崗科技股份有限公司（下簡稱
    松崗公司）及臺灣光榮綜合資訊股份有限公司（下簡稱光榮
    公司）所製作發行之著作，分別享有著作權而為著作及著作
    財產權人。再如附表一所示之各仿冒光碟片透過電視遊樂器
    執行時，於電視畫面上多數會出現（有部分不會出現）日商
    新力公司之「Licensed by Sony Computer Entertainment
    Inc.」等文字，用以表明為該公司製造或授權之意思，亦足
    以對外表示該等光碟片產品係日商新力公司所生產之用意之
    證明，購買之顧客藉由該仿冒之遊戲軟體執行時，在電視螢
    幕上均會顯示出上開準私文書，如持以販賣交付後藉以行使
    該等準私文書，均足以生損害於日商新力公司之信譽。
二、乙○○、丙○○為雙胞胎兄弟，乙○○於九十二年六月間，
    於網路上架設「DC樂園莊」網站（網址詳如卷內），並與丙
    ○○基於意圖銷售而擅自重製侵害前述各公司著作財產權之
    犯意聯絡，未經前述商標專用權人及著作權人之同意或授權
    ，明知前述物品係侵害他人商標權或著作權之物，並均足以
    生損害於日商新力公司、卡波光公司，及臺灣之華康公司、
    友立公司、松崗公司、光榮公司之信譽，乃基於販賣及意圖
    販賣而陳列仿冒商標商品、行使偽造私文書之概括犯意及常
    業明知侵害電腦程式著作之重製物而仍做為直接營利之使用
    之犯意，先由乙○○自其他不詳網站上購得前述附表一、二
    光碟片之仿製片，或自行購買真品後，擅自以如附表三編號
    一至六之電腦、對拷機及空白光碟片等物，以重製之方法侵
    害前述各公司之著作財產權，並透過前述「DC樂園莊」網站
    ，以每片新臺幣（以下同）八十元至二百元不等之價格，銷
    售予不特定之顧客牟利，侵害前述各公司之著作權，並恃以
    維生，以之為常業；另侵害日商新力公司、卡波光公司之商
    標專用權，並均足生損害於日商新力公司、卡波光公司之名
    譽。嗣於九十二年十二月八日中午十二時許三十分，經司法
    警察持法院之搜索票至二人位於桃園縣平鎮市○○路○段一
    二九號三樓之住處搜索，恰遇二人正欲出門郵寄僱客訂購之
    仿冒光碟，當場查獲，並搜索二人身上及住處，扣押如附表
    一至三所示等物（包括如附表三編號８檢察官未提出證據證
    明之疑似仿冒光碟片）。
三、案經日商新力公司、日商卡波光公司，華康公司、友立公司
    、松崗公司、光榮公司委請代理人訴由內政部警政署保安警
    察第二總隊第四大隊第二中隊報請台灣桃園地方法院檢察署
    檢察官偵查起訴。
    理  由
壹、證據能力部分
　　按被告以外之人於審判外之言詞或書面陳述，除法律有規定
　  者外，不得作為證據。被告以外之人於審判外之陳述，雖不
    符前四條（指刑事訴訟法第一百五十九條之一至第一百五十
    九條之四）之規定，而經當事人於審判程序同意作為證據，
    法院審酌該言詞陳述或書面陳述作成時之情況，認為適當者
    ，亦得為證據。刑事訴訟法第一百五十九條第一項、第一百
    五十九條之五第一項，分別定有明文。查被告乙○○、丙○
    ○二人在本院告以何謂「證據能力」之意旨後，於準備程序
    中自白本案犯行，並對於被告以外之人於審判外之書面陳述
    筆錄，及其他文書證據，均不爭執證據能力，公訴人、辯護
    人對此等證據之證據能力亦不爭執，足見審判外筆錄及文書
    具相當之可信性，依及類推前述「同意性」之傳聞法則例外
    規定，均具證據能力。
貳、證明力部分
一、按被告（或共犯）之自白，不得作為有罪判決之唯一證據，
    仍應調查其他必要之證據，以察其是否與事實相符，刑事訴
    訟法第一百五十六條第二項就此定有明文。其立法目的乃欲
    以補強證據擔保自白之真實性，亦即以補強證據之存在，藉
    以限制向有「證據之王」稱號的自白在證據上之價值，質言
    之，本條項乃對於自由心證原則之限制，關於自白之證明力
    ，採取證據法定原則，使自白僅具有一半之證明力，尚須另
    有其他補強證據以補足自白之證明力。而所謂補強證據，最
    高法院七十四年台覆字第一０號曾經加以闡釋：「指除該自
    白本身以外，其他足資以證明自白之犯罪事實確具有相當程
    度真實性之證據而言。雖其所補強者，非以事實之全部為必
    要，但亦須因補強證據與自白之相互利用，而足以使犯罪事
    實獲得確信者，始足當之」。司法院大法官議決釋字第五八
    二號解釋文後段，對於本條項所謂「其他必要之證據」，著
    有闡釋，足為刑事審判上操作「自白」與「補強證據」時之
    參考標準，茲節錄引述如下：「刑事審判基於憲法正當法律
    程序原則，對於犯罪事實之認定，採證據裁判及自白任意性
    等原則。刑事訴訟法據以規定嚴格證明法則，必須具證據能
    力之證據，經合法調查，使法院形成該等證據已足證明被告
    犯罪之確信心證，始能判決被告有罪；為避免過分偏重自白
    ，有害於真實發見及人權保障，並規定被告之自白，不得作
    為有罪判決之唯一證據，仍應調查其他必要之證據，以察其
    是否與事實相符。基於上開嚴格證明法則及對自白證明力之
    限制規定，所謂『其他必要之證據』，自亦須具備證據能力
    ，經合法調查，且就其證明力之程度，非謂自白為主要證據
    ，其證明力當然較為強大，其他必要之證據為次要或補充性
    之證據，證明力當然較為薄弱，而應依其他必要證據之質量
    ，與自白相互印證，綜合判斷，足以確信自白犯罪事實之真
    實性，始足當之」。
二、訊據被告乙○○、丙○○二人，於準備程序對於前述犯罪事
    實均坦承不諱，惟審判期日丙○○翻異前詞，雖固不否認前
    述犯罪事實，惟辯稱（略以）：僅是幫忙兄乙○○包裝及郵
    寄等工作，其他（重製）部分並無參與云云。選任辯護人洪
    明俊律師亦為被告丙○○、乙○○辯稱（略以）：丙○○僅
    偶爾幫其兄郵寄、包裝，在案發前三、四年被告等父親即重
    病，丙○○平常都是照顧生病的父親，之前亦有其他工作；
    乙○○另有從事線上日、韓精品及健康食品網路販賣，及經
    營日文工作室從事翻譯、排版的工作，有正常的收入，二人
    應未達常業犯行之程度等語，並提出相關文件證明所言非虛
    。查被告等於準備程序均坦承前述，包括常業犯行之評價，
    並表示接受以簡式審判程序，經核其等坦承犯行之部分，除
    丙○○偵查中反認參與犯行外，餘均與被告等之警詢及偵查
    訊問筆錄內容均相符。又被告有前述犯行，另核與告訴代理
    人廖文慈律師、甲○○分於偵查及本院指訴之內容相符，且
    有如附表一至三所示之扣案證物可為證據。此外，並有現場
    查扣相片、商標註冊證，及經檢察官於準備程序中，由本院
    通知被告、告訴代理人均在場，以及本院到場會同勘驗，由
    檢察官製作之勘驗筆錄二件附卷足證；另有勘驗筆錄及其附
    件所示如將盜版光碟片放入遊戲主機所出現之商標畫面照片
    ，以及盜版光碟片相片、著作權首次發行之相關資料等文件
    在卷足為證明。至被告丙○○及選任辯護人所辯稱丙○○僅
    參與包裝、郵寄等行為，被告二人尚非常業等語，本院以為
    不論刑法或刑事特別法上之「常業」，實務上向以為，祇須
    行為人有賴該犯行為業之意思，並有反覆之事實表現於外，
    並不以行為人端賴該犯行為其唯一生活所需為必要，縱令行
    為人尚有其他職業，仍無礙其常業犯行之成立；又，最高法
    院七十四年度台上字第六五五一號刑事判決足為適例。最高
    法院九十年度台上字第四六七五號刑事判決更謂（略以）：
    按常業犯，係指反覆以同種類行為為目的之社會活動之職業
    性犯罪而言，至於犯罪所得之多寡，是否恃此犯罪為唯一之
    謀生職業，則非所問，縱令兼有其他職業，仍無礙於該常業
    犯罪之成立等語。足見被告等於為本案犯行時是否另有其他
    職業，或兼營其他營業，均不影響其本案反覆為之之犯行；
    又丙○○為乙○○之弟，警察搜索查獲時，二人均在顯為重
    製場所之現場，並且本案銷售重製光碟之犯行，本即係以宅
    配之方式，將光碟郵寄予不特定之顧客，而該等不特定之顧
    客係將購買光碟之款項匯入被告乙○○所開設之合作金庫銀
    行平鎮分行帳號0000000000000 號活期儲蓄存款帳戶，為被
    告乙○○坦承在卷，且為被告丙○○所不否認在卷；另查偵
    查卷附之台灣宅配通股份有限公司宅配服務合約書係由被告
    丙○○所簽訂，且所使用之帳戶亦為被告乙○○前述銀行帳
    戶，是即令如被告丙○○所辯僅參與包裝、郵寄之行為，更
    足證丙○○知悉乙○○重製之犯行，而共同參與銷售之犯行
    ，自不能以未參與重製行為而免責，是被告丙○○前述所辯
    ，顯不足採。本案事證明確，被告等犯行堪以認定，應予論
    罪科刑。
三、核被告所為分別違反著作權法、商標法及刑法，其中理由及
    各法條之適用及競合關係，詳述如下：
（一）按我國著作權法於七十四年七月十日修正由「註冊原則」
      改採「原創原則」，對於本國人另兼採「任意註冊原則」
      ，惟對於外國人仍採「註冊原則」，嗣於八十一年六月十
      日修正著作權法，廢止註冊原則改採絕對原創保護原則之
      立法，至「登記」與否僅為對抗要件。同時追溯外國人著
      作保護規定（即增訂第一百零八條），凡依七十四年七月
      十日修正著作權法註冊之外國人著作，仍享有我國著作權
      法之著作權。至於八十一年六月十日修正之著作權法及現
      行著作權法，不論本國人或外國人均採原創保護原則，惟
      在世界貿易組織協定在我國管轄區域內生效日之前（二○
      ○二年一月一日），仍需符合首次發行或同步發行之要件
      。換言之，外國人之著作，於我國區域外，首次發行後三
      十日內，在我國管轄區域內發行者，如該外國人之本國，
      對我國人之著作，在相同情形下，亦予以保護且經查證屬
      實者，得享有著作權，著作權法第四條第一款，定有明文
      。經查日本昭和四十五年（一九七○年）五月六日法律第
      四十八號修正著作權法第六條之規定曰：「（受保護之著
      作權）著作符合以下各項規定者，受本法保護：日本國民
      之著作；最初在國內發行之著作（包括最初在本法規定以
      外之地方發行者，從該發行日三十日以內在日本國內發行
      之著作）；前二項以外，依據條約本國負有保護義務之著
      作」。經核與我國著作權法第四條第一款之規定相當，堪
      認日本國民得依我國法第四條第一款之規定享有著作權。
      又按著作權法第一百一十七條規定：「本法除中華民國八
　　　十七年一月二十一日修正公布之第一百零六條之一至第一
  　　百零六條之三規定，自世界貿易組織協定在中華民國管轄
    　區域內生效日起施行外，自公布日施行」；另著作權法第
      一百零六條之一第一項前段規定：「著作完成於世界貿易
      組織協定在中華民國管轄區域內生效日之前，未依歷次本
      法規定取得著作權而依本法所定著作財產權期間計算仍在
      存續中者，除本章另有規定外，適用本法」。我國於二○
      ○一年一月一日，即民國九十一年一月一日正式加入世界
      貿易組織，日本國當時已屬該組織之會員國，依著作權法
      第四條第二款之規定，該國人民之著作權亦受到我國法律
      之保護。經查如附表一之（一）所示之著作權片共計一百
      一十九片，其中有六十九片屬「PlaySt ation2 」系統者
      另製作如附表一之（二），如附表一之（二）之光碟片均
      為日商新力公司或卡波光公司於九十一年一月一日後所發
      行，屬著作權法第五條第十款之電腦程式著作，依著作權
      法第四條第二款享有我國著作權法保護之權利，扣除如附
      表一之（二）而屬附表一之（一）之「PlayStation 」系
      統者，則係於九十一年一月一日以前在日本國以及我國首
      次與同步發行，均相當於我國現行著作權法第五款第十款
      之電腦程式著作，依著作權法第四條第一款均享有著作權
      法之權利。如附表二之我國華康公司、友立公司、松崗公
      司、光榮公司所發行之電腦程式著作亦同。此經告訴代理
      人提出予公訴人，由公訴人提出之告訴補充理由狀敘明在
      卷，被告等並不爭執。被告明知所重製之該等盜版光碟片
      係分別重製如附表一、二著作權人公司享有著作權之電腦
      程式著作，卻仍以之作為直接營利之使用，業經被告自白
      在卷，並有扣案如附表一至三之證物在卷可證，被告等所
      為違反著作權法，應堪認定。惟查被告二人於行為後，著
  　　作權法業於九十三年九月一日修正公布，並於同年月三日
    　施行，有關著作權法第九十四條第一項之常業罪，刑度未
      予修正而維持不變，比較新舊法之規定，對於被告輕重相
      當，無何者較為有利之情，是依刑法第二條第一項前段規
      定，應適用裁判時之著作權法第九十四條第一項（包括該
      條構成要件所稱之「第九十一條之一第一項、第二項、第
      九十一條之一、第九十二條或第九十三條之罪」均為裁判
      時之各該條構成要件）規定處斷。核被告所為，分別係犯
      九十三年九月一日修正後即現行著作權法第九十四條第一
      項，其中「以犯同法第九十一條第二項意圖銷售而擅自以
      重製之方法侵害他人之著作財產權之罪為常業罪」，以及
      「以犯同法第九十一條之一第三項、第二項明知係侵害著
      作財產之重製光碟而散布之罪為常業罪」。前者之意圖銷
      售而擅自以重製之方法侵害他人之著作財產權常業行為，
      與後者之明知係侵害著作財產之重製光碟而散布之罪為常
      業行為，二者係不同之犯罪行為，尚難認彼此為高、低度
      之吸收關係，是被告等所犯二罪間應係有方法、結果，及
      手段、目的之牽連關係，為牽連犯，應從情節及罪刑較重
      之以犯意圖銷售而擅自以重製之方法侵害他人之著作財產
      權之罪為常業罪處斷。公訴人漏未論列以犯著作權法第九
      十一條第二項之罪為常業罪，惟此部分犯行與起訴法條有
      牽連犯之裁判上一罪關係，本院自得一併審理並予增列。
      本院於審判期日業經告知被告前述起訴法條之增列或變更
      ，並踐行刑事訴訟法第九十五條之告知義務，對於公訴人
      及被告之攻擊防禦權不致造成突襲，附此敘明。
（二）次按商標之使用係指為行銷之目的，將商標使用於商品或
      其包裝、容器、標帖、說明書價目表或其他類似物件上，
      而持有、陳列或散布，使用於同一商品或類似商品，若附
      加相同或近似於他人註冊商標圖樣於商品之包裝、容器、
      說明書、價目表上，應即受他人商標專用權效力所拘束，
      此為商標法第六條第一項所明定。又透過電磁作用，如以
      遊樂器、光碟機、電腦主機之操作為媒介，始於電視或電
      腦螢幕前出現商標圖樣者，其標示型態足資一般商品購買
      人認識其表彰商品之來源者，解釋上應認屬於商標法第六
      條第一項之所稱之其他類似物件之範疇。依前述扣案證物
      ，及告訴代理人協同檢察官，於被告在場下所為之勘驗筆
      錄結果顯示，如附表一所示之光碟片，均有如附表一之（
      三）所示「PlayStation 」或「PS」設計圖等商標圖樣，
      此等商標不僅係日商新力公司、日商蘇妮公司向我國經濟
      部中央標準局註冊登記，應受我國商標法之保護，且係業
      界及消費者等相關大眾所共知之商標，被告明知所重製之
      盜版光碟片係仿冒商標之商品，足以使人與真品發生混淆
      。而該等盜版光碟片透過電視遊樂器之執行，在電視畫面
      上會出現上述公司所製造字樣商標圖樣，並顯示他人商品
      之標記，上開光碟片並於外表包裝上顯示他人商品之標記
      ，被告明知其未得商標權人日商新力公司之同意，竟於仿
      冒之同一商品上使用相同之註冊商標，進而將此等商品予
      以販賣，顯已侵害他人商標專用權，而分別違反商標法第
      八十一條第一款之未得商標權人同意，而於同一商品使用
      相同之註冊商標罪，及同法第八十二條之明知為侵害他人
      商標專用權之商品而販賣罪。所犯兩罪之保護法益不同，
      行為互異，難認有前後階段之吸收關係，惟有方法、結果
      ，及手段目的之牽連關係，為牽連犯，應從情節罪刑較重
      之商標法第八十一條第一款之未得商標權人同意，而於同
      一商品使用相同之註冊商標罪處斷。公訴人漏未論列商標
      法第八十一條第一款之罪，惟此部分罪行與起訴法條有牽
      連犯之裁判上一罪關係，本院自得審究並予增列。本院於
      審判期日業經告知被告前述起訴法條之增列或變更，並踐
      行刑事訴訟法第九十五條之告知義務，對於公訴人及被告
      之攻擊防禦權不致造成突襲，附此敘明。
（三）再按以錄音、錄影或電磁紀錄藉機器或電腦處理所顯示之
      聲音、影像或符號，足以表示其用意之證明者，以文書論
      。刑法第二百二十條第二項定有明文。又文書之行使，每
      因文書性質、內容不同而異，就刑法第二百二十條之準文
      書所言，祗須藉由機器或電腦處理，即足以表示其文書之
      內容，其於行為人將偽造之準私文書藉由機器或電腦處理
      時，已有使用該偽造之準文書，達於行使準私文書之程度
      ，固不待言；其因販賣而交付該偽造之準文書之情形，如
      販賣者或買受者，均明知該準文書確為偽造，藉由機器或
      電腦處理即可使用該偽造之準文書時，因買受者已達於可
      隨時使用該準文書之狀態，無待販賣者更有所主張，應認
      販賣該偽造準文書者於交付時，即與行使無異，無須就該
      偽造之著作物之內容更有所主張始可構成行使偽造準文書
      之行為，最高法院九十一年度台上字第四三七五號刑事判
      決同此見解。查被告等所銷售之盜版電腦程式遊戲光碟片
      ，透過電視遊樂器執行時，電視畫面上會出現日商新力公
      司之「Licensed by Sony Computer Ent ertainment
      Inc., 」文字，業如前述，而該等文字係用以表明為該公
      司製造或授權之意思，亦足以對外表示該等光碟片產品係
      日商新力公司所生產之用意之證明，被告明知購買之顧客
      均會藉由該仿冒之遊戲軟體之執行，在電視螢幕上並顯示
      出上開準私文書，竟持以販賣交付後藉以行使該等準私文
      書，均足以生損害於日商新力公司之信譽，亦為明顯。而
      本條保護之法益與前述商標法保護之法益，尚非相同，是
      公訴人認無再適用刑法準文書之餘地，尚有誤會。被告所
      為另係犯刑法第二百十六條、第二百十二條之行使偽造準
      文書罪，準備程序已經公訴人增列此法條，並經本院於審
      判期日告知被告前述起訴法條之增列，並踐行刑事訴訟法
      第九十五條之告知義務，對於公訴人及被告之攻擊防禦權
      不致造成突襲，附此敘明。
（四）各罪間之競合關係：核被告等所為分別均係違法著作權法
      第九十四條第一項之常業罪、商標法第八十一條第一款之
      罪，及刑法第二百十六條、第二百十條、第二百二十條第
      二項之行使偽造準私文書罪。被告二人有犯意聯絡及行為
      分擔，為共同正犯。被告等先後多次未得商標權人同意，
      而於同一商品使用相同之註冊商標犯行與行使偽造準私文
      書之犯行，時間持續、接近且未中斷，所犯均係犯罪構成
      要件相同之罪名，顯係基於概括犯意反覆為之，為連續犯
      ，均應依刑法第五十六條之規定，分別論以一罪，並加重
      其刑。被告等所犯違反著作權法、商標法及刑法行使偽造
      準文書罪三罪間，顯係基於一個犯罪決意及計畫所為之數
      行為，法律上應以一行為視之，而係以一行為觸犯三罪名
      ，為想像競合犯，應從情節罪刑較重之常業侵害著作權罪
      ，即著作權法第九十四條第一項之罪處斷。
四、爰審酌被告等二人均年輕力壯，並且前均有或為查獲時尚兼
    有正當職業，竟為圖謀厚利，故意侵害他人精心研發之智慧
    創作，嚴重侵害他人享有之智慧財產權，並破壞我國宣示保
    護智慧財產權之政策及國際形象，其等藉由無國界限制之網
    路販售方式，影響無遠弗屆，甚難估計，又本案查扣之光碟
    片之遊戲種類多達數千種，日商部分之數量高達三千四百一
    十片、我國商部分亦有六十九片之多，對於被害人之著作財
    產權造成之損害非輕等犯罪之動機、目的、手段，及犯罪對
    於被害人所造成之實害及危險；以及被告等於犯後面對國家
    追訴及審判時之態度尚非一致，雖於偵查中未坦承全部犯行
    ，惟於審判中已坦承犯行，僅係對於是否常業犯行反覆屢有
    爭執，惟終於準備程序中，與我國之華康公司、友立公司、
    松崗公司及光榮公司等四家公司積極達成和解，並履行損害
    賠償，有四家公司之告訴代理人甲○○敘明並提出和解書一
    件在卷可證；另被告等數度透過選任辯護人，向日商公司所
    委任之代理人律師表達欲行和解之意，並將願給付之損害賠
    償額自三十萬元提高至六十萬元，且提出存放於辯護律師之
    專戶，雖本院認六十萬元之數額恐仍難彌補日商新力公司、
    卡波光公司之損失，惟被告等既已釋出院和解之誠意及行動
    ，並表示關於損害賠償額願再商談等語之犯後態度，依據被
    告二人分工內容之不同，分別量處如主文所示之刑。另查被
    告等過去並無任何犯罪之紀錄，更無受有期徒刑以上之刑之
    可能，有臺灣高等法院被告全國前案紀錄表各一件在卷足證
    。本院認被告等犯後已與日商公司之被害人積極尋求和解之
    途，惟日商公司於本院歷次準備程序，仍透過告訴代理人堅
    決表示不願和解之意，直至言詞辯論期日始透過告訴代理人
    廖文慈律師表示至少應賠償一百五十萬元，並表示被告等並
    非家境貧困或有其他己身特殊情狀事由，依據日商被害人之
    企業政策及慣例，實不可能與本案之被告達成民事上之損害
    賠償和解，此均據告訴代理人廖文慈律師數度敘明在卷。本
    院以為，被告等已「伸出善意及懺悔之雙手」，惟係日商公
    司仍基於其一貫之企業立場，不願試著與被告洽談和解，足
    認被告等已有悔改之意，而國際上先進國家均已逐步將此等
    （無體）財產性犯罪除罪化，取代以高額之損害賠償（包括
    懲罰性質之賠償），我國囿於國際壓力及特殊立法文化及國
    情，除罪化之立法進度遲緩，甚至是否全面除罪化之政策目
    標尚難謂全面形成，終導至國人仍處於刑罰化，甚至係重刑
    化之國度，造成財力雄厚龐大之企業被害人，寧將被告繩以
    刑責，而甚少考慮以民事上損害賠償之方式「懲處」被告，
    如此法制對於犯後實有心悔改並且已提出實質上賠償之被告
    ，竟僅因告訴人之「堅持」而無從彌補！又本案於量刑辯論
    時，公訴人稱「被告等均無前科，且已坦承犯行，事後已與
    光榮、華康、友立、松崗等四家公司達成和解，並且已提出
    六十萬元之和解金，尋求與日商新力公司和解，可以認為被
    告二人犯後態度良好，檢方認為二人經此偵、審程序，應該
    已知所警惕，應無再犯之虞，請法院斟酌」等語，足見公訴
    人亦認被告等犯後態度良好，本院認本案對被告等執行徒刑
    固有懲罰應報之效果，惟對於矯治之成效幾可謂不大，是對
    於被告等無論自一般預防或特別預防之之要求，均無必須執
    行之必要，反係以長期之暫不執行，以牴勵督促被告等重新
    向善，不再為違法行為，較為適當，是分別併諭知被告乙○
    ○緩刑五年、被告丙○○緩刑三年，以勵自新。扣案如附表
    一、二所示之物，均為侵害日商新力公司、卡波光公司，及
    我國光榮、華康、友立、松崗四家公司之盜版電腦程式遊戲
    光碟，共計日商部分三千四百一十片（具著作權者有一百一
    十九片），我國商家被害部分六十九片，其中侵害他人商標
    專用權之部分，應依商標法第八十三條之規定沒收外，餘未
    侵害商標權或僅侵害著作權之光碟片部分，因均屬被告所有
    ，供犯本罪所用或犯罪所得之物，為被告等供承在卷，應依
    刑法第三十八條第一項第二、三款之規定，併宣告均沒收。
    至如附表三所示扣案之物，除編號８之六千五百四十三片光
    碟片，公訴人未提出證據證明亦為侵害著作權或商標之仿冒
    光碟，應由檢察官另行處理，不令諭知沒收外（被告等於準
    備程序表示願拋棄所有權），餘亦均係供或預備供犯本案所
    用之物，業據被告等供承在卷，亦應依刑法第三十八條第一
    項第二款規定併宣告均沒收。
據上論斷，應依刑事訴訟法第二百九十九條第一項前段，著作權
法第九十四條第一項，商標法第八十一條、八十二條、第八十三
條，刑法第十一條前段、第二條第一項前段、第二十八條、第五
十六條、第二百十六條、第二百二十條、第二百十條、第五十五
條、第七十四條第一款、第三十八條第一項第二款、第三款，判
決如主文。
本案經檢察官林鈺雄到庭執行職務。
中　　華　　民　　國　　94　　年　　5　　 月　　10　　日
                  　　　臺灣桃園第方法院刑事第六庭
                      　　　審判長法　官  林　孟　宜
                                  法　官  陳　永　來
                                  法　官　錢　建　榮
以上正本證明與原本無異。
如不服本判決，應於判決送達後10日內向本院提出上訴狀（應附
繕本），上訴於臺灣高等法院。
                            　　　書記官　劉  寶  霞
中　　華　　民　　國　　94　　年　　6 　　月　　2 　　日
附錄本案論罪科刑法條全文
九十三年九月一日修正之著作權法第九十四條
以犯第九十一條第一項、第二項、第九十一條之一、第九十二條
或第九十三條之罪為常業者，處一年以上七年以下有期徒刑，得
併科新臺幣三十萬元以上三百萬元以下罰金。
以犯第九十一條第三項之罪為常業者，處一年以上七年以下有期
徒刑，得併科新臺幣八十萬元以上八百萬元以下罰金。
【附表一之（一）】（附於附表三後）
【附表一之（二）】（附於附表三後）
【附表一之（三）】（附於附表三後）
【附表二】光榮公司、友立公司、松崗公司、華康公司之電腦
        　程式著作
┌──┬───────────────┬─────┐
│編號│ 遊     戲     名     稱      │數量（片）│
├──┼───────────────┼─────┤
│ 1  │真三國無雙中文版              │　６      │
├──┼───────────────┼─────┤
│ 2  │真三國無雙２中文版            │ １４     │
├──┼───────────────┼─────┤
│ 3  │真三國無雙３                  │  ７      │
├──┼───────────────┼─────┤
│ 4  │真三國無雙３猛將傳            │  ７      │
├──┼───────────────┼─────┤
│ 5  │三國志戰記中文版              │  ５      │
├──┼───────────────┼─────┤
│ 6  │三國志戰記２                  │  ２      │
├──┼───────────────┼─────┤
│ 7  │不可能的任務中文版            │  ３      │
├──┼───────────────┼─────┤
│ 8  │太閣立志傳４中文版            │  ３      │
├──┼───────────────┼─────┤
│ 9  │信長之野望嵐世紀中文版        │  ４      │
├──┼───────────────┼─────┤
│ 10 │信長之野望蒼天錄中文版        │  ３      │
├──┼───────────────┼─────┤
│ 11 │三國志８中文版                │  ５      │
├──┼───────────────┼─────┤
│ 12 │三國志８威力加強版中文版      │  ３      │
├──┼───────────────┼─────┤
│ 13 │PHOTO IMPACT 7.0              │  １      │
├──┼───────────────┼─────┤
│ 14 │魔獸爭霸３                    │  ２      │
├──┼───────────────┼─────┤
│ 15 │華康金蝶２０００              │  １      │
├──┼───────────────┼─────┤
│ 16 │華康狂戀字型                  │  １      │
├──┼───────────────┼─────┤
│總計│                              │　６９    │
└──┴───────────────┴─────┘
【附表三】其他工具、物品
┌──┬───────────────┬─────┐
│編號│ 　扣　案　物　名　稱         │ 數　量   │
├──┼───────────────┼─────┤
│ 1  │電腦主機                      │  三部    │
├──┼───────────────┼─────┤
│ 2  │電腦螢幕                      │  二部    │
├──┼───────────────┼─────┤
│ 3  │印表機                        │  二部    │
├──┼───────────────┼─────┤
│ 4  │對拷機                        │ 十三部   │
├──┼───────────────┼─────┤
│ 5  │棉套                          │ 四千個   │
├──┼───────────────┼─────┤
│ 6  │空白光碟                      │一二二八片│
├──┼───────────────┼─────┤
│ 7  │空白信封                      │　一批    │
│    │代收貨價單                    │          │
│    │收入貨款明細                  │          │
│    │合約書                        │          │
│    │收執聯                        │          │
│    │發票                          │          │
│    │存摺                          │          │
├──┼───────────────┼─────┤
│ 8  │其他無法證明侵害著作權或商標  │六五四三片│
│    │之光碟                        │（九九五三│
│　　│　　　　　　　　　　　　　　　│片扣除三四│
│　　│　　　　　　　　　　　　　　　│一○片）　│
└──┴───────────────┴─────┘
